臺灣臺南地方法院刑事判決　　　　　　　100年度易字第862號
公　訴　人　臺灣臺南地方法院檢察署檢察官
被　　　告　盧柔君
上列被告因詐欺案件，經檢察官提起公訴（99年度偵字第10894
號、第12169號、第14808號、100 年度偵字第4970號、第5425號
），被告就被訴事實為有罪之陳述，本院裁定進行簡式審判程序
，判決如下：
    主     文
盧柔君犯如附表所示之罪，各處如附表主文欄所示之刑，應執行
有期徒刑壹年貳月。
    事    實
一、盧柔君與黃富章（業經檢察官為不起訴處分）前為夫妻關係
    ，盧柔君為址設臺南市安南區○○○街98號1 樓「佑鑫婦嬰
    用品店」實際負責人，管理該店營運訂銷貨資金調度及招攬
    顧客等事宜，黃富章則係依盧柔君指示幫忙處理送貨之業務
    。盧柔君於民國97年間得知友人在經營販售奶粉之亞培公司
    上班，見能以大量進貨降低成本之方式爭取業績有利可圖，
    即執意設立「佑鑫婦嬰用品店」，以經營販售奶粉、尿布等
    相關嬰兒用品為主，並以該店產品得以便宜市價三成做為促
    銷方式攬客，且為穩住客戶群，部分商品不惜以虧本販售，
    因售價低於市價行情，故在網路上及朋友間爭相流傳購買貨
    品，終致無法如期給付上游公司貨款而週轉不靈，其明知「
    佑鑫婦嬰用品店」資金缺口已擴大無法再繼續經營，竟意圖
    為自己不法之所有，分別向林奕帆、洪惠雅、李佩珊、歐陽
    孝、林治沁、葉佳雲佯以投資入股亞培公司從事奶粉與流質
    營養品買賣獲利可期，或以借款週轉等情由，致使林奕帆等
    人陷於錯誤而交付金錢或匯款至盧柔君以其之子黃○○（年
    籍詳卷）名義申辦之中華郵政股份有限公司佳里郵局帳號00
    000000000000號帳戶，幾經慘澹運作終究無法繼續經營，盧
    柔君因無法對客戶交代而避不見面，林奕帆等人始知受騙，
    渠等遭騙之事實詳如下述：
  (一)盧柔君於98年8 月25日向林奕帆佯稱：有位阿伯向伊購買嬰
    兒用品，請林奕帆投資供伊週轉云云，致林奕帆陷於錯誤而
    匯款13萬元至上開盧柔君以其之子黃○○名義申辦郵局帳戶
    （如附表編號1所示）。
  (二)盧柔君於98年底某日起至99年3 月間某日止，向洪惠雅佯稱
    ：投資入股亞培公司從事奶粉與流質營養品買賣，每股50萬
    元，可每月回饋5 萬元，致洪惠雅陷於錯誤而陸續交付現金
    或匯款至上開盧柔君以其之子黃○○名義申辦郵局帳戶，總
    計交付200萬元（如附表編號2所示）。
  (三)盧柔君向李佩珊佯稱：投資入股亞培公司從事奶粉與流質營
    養品買賣，每股50萬元，可每月回饋5 萬元云云，致李佩珊
    陷於錯誤而陸續於98年10月5日、99年1月12日各匯款100 萬
    元至上開盧柔君以其之子黃○○名義申辦郵局帳戶，總計交
    付200萬元（如附表編號3所示）。
  (四)盧柔君於98年11月20日向歐陽孝佯稱：其婦嬰用品店缺資金
    需借款週轉，將於99年2 月農曆過年前返還，致歐陽孝不疑
    有他陷於錯誤，而匯款48萬3000元至上開盧柔君以其之子黃
    ○○名義申辦郵局帳戶（如附表編號4所示）。
  (五)盧柔君於99年1 月19日向林怡沁佯稱：投資入股亞培公司25
    萬元即有5萬2,000元之紅利，致林怡沁陷於錯誤，而匯款25
    萬元至上開盧柔君以其之子黃○○名義申辦郵局帳戶。又於
    99年1月29日，接續向林怡沁佯稱：再投資15萬元得獲3萬元
    之紅利等語，致林怡沁陷於錯誤，再匯款15萬元至上開帳戶
    （如附表編號5所示）。
  (六)盧柔君於99年3 月14日向林怡沁佯稱：有位大哥急需資金週
    轉，渠有1 筆奶粉60萬元額度，僅售50萬元云云，另其自己
    缺資金需借款30萬元週轉，將於99年4 月12日前返還云云，
    致林怡沁陷於錯誤，而於99年3 月15日匯款80萬元至上開盧
    柔君以其之子黃○○名義申辦郵局帳戶（如附表編號6 所示
    ）。
  (七)盧柔君於99年3 月16日向林怡沁佯稱：因公司將來檢查帳目
    ，急需借款40萬元作帳，將於99年3 月19日前返還云云，致
    林怡沁陷於錯誤，而匯款40萬元至上開盧柔君以其之子黃○
    ○名義申辦郵局帳戶（如附表編號7所示）。
  (八)盧柔君於99年3月23日向林怡沁佯稱：其母辦理漁會貸款150
    萬元，核貸後可用以返還欠款，然核貸條件需有100 萬元存
    款供審核，其已籌得原應付給林怡沁之88萬元，尚欠12萬元
    ，故欲借款12萬元，俟核貸後即可還款云云，致林怡沁陷於
    錯誤，而匯款12萬元（林怡沁共計匯款13萬5,000元，其中1
    萬5,000 元係借予盧柔君家人看病，不予計入）至上開盧柔
    君以其之子黃○○名義申辦郵局帳戶（如附表編號8 所示）
    。
  (九)盧柔君於99年2 月25日，向葉佳雲佯稱：要投資奶粉進軍大
    陸，請葉佳雲投資供伊週轉云云，致葉佳雲陷於錯誤而匯款
    15萬元至上開盧柔君以其之子黃○○名義申辦郵局帳戶（如
    附表編號9所示）。
  (十)盧柔君於99年4月13日，向葉佳雲佯稱：需借款1萬元週轉，
    始能返還前揭15萬元投資款云云，致葉佳雲陷於錯誤，而匯
    款1萬元至上開盧柔君以其之子黃○○名義申辦郵局帳戶（
    如附表編號10所示）。
二、案經林怡沁、洪惠雅、李佩珊告訴暨林奕帆訴請臺南市（現
    改制為臺南市政府）警察局第二分局、歐陽孝訴請臺南市（
    現改制為臺南市政府）警察局第四分局、葉佳雲訴請臺南縣
    （現改制為臺南市政府）警察局佳里分局報告臺灣臺南地方
    法院檢察署檢察官偵查起訴。
    理    由
一、本件被告盧柔君於本院準備程序就被訴事實為有罪之陳述，
    經受命法官告知其簡式審判程序之旨，並聽取檢察官及被告
    之意見後，由本院合議庭依刑事訴訟法第273條之1第1 項規
    定，裁定進行簡式審判程序，合先敘明。
二、訊據被告對於上揭犯罪事實均坦承不諱，並有如附表所示各
    該被害人指證及匯款執據等證據資料在卷可稽，互核與其自
    白情節相符。被告向志閔企業有限公司（下稱志閔公司）購
    進奶粉等婦嬰用品，然以「買12送4 」方式出售，係虧錢作
    生意，又亞培公司曾通知志閔公司業務員許漢章稱被告以銷
    售亞培公司股份為晃，騙取李佩珊的錢等情，業據證人許漢
    章於檢察事務官調查時之證述確實（見交查110號卷第67 頁
    、第68頁）。此外，復有黃○○之郵局帳戶開戶資料、郵局
    帳戶交易清單（見同上卷第17頁至第20頁、南縣佳警偵字第
    0990005920號卷第53頁至第61頁及外放證物袋）可考。被告
    前揭任意性自白，核與事實相符，應足採信。
三、核被告所為如附表編號1至10所示犯行，均係犯刑法第339條
    第1項之詐欺取財罪。被告就附表編號2、3、5所示犯行，均
    係以投資入股亞培公司之同一情由，詐使被害人洪惠雅、李
    佩珊、林怡沁陷於錯誤而陸續匯款或交付現金，而侵害同一
    被害人之財產法益，時間、空間上有密切關係，各舉動之獨
    立性極為薄弱，依一般社會健全觀念，難以強行分離，應認
    係基於單一犯意接續所為，是被告就附表編號2、3、5 所示
    犯行，應各依接續犯合為包括之一行為評價。至被告所犯附
    表編號1 至10所示犯行，被告各次實施詐騙被害人所持說詞
    不同，實施詐騙時間、空間互異，難認自始出於單一詐欺犯
    意，應認係分別起意詐騙，應予分論併罰。檢察官認就附表
    編號5、6、7、8被告詐騙被害人林怡沁部分，及附表編號9
    、10詐騙被害人葉佳雲部分，各應依接續犯論以一罪，容有
    未洽。爰審酌被告前有公共危險、偽造文書等前科（不構成
    累犯），本件施用詐術詐取各被害人款項合計達649萬3,000
    元，迄今分文未償，致被害人損失不眥，被告犯後坦承犯行
    態度尚佳，兼衡其因所開設「佑鑫婦嬰用品店」經營不善而
    賠本販售奶粉等婦嬰用品，虧損後復為彌補資金缺口，而迭
    次詐欺被害人之動機及行為手段等一切情狀，各量處如主文
    所示之刑，並定應執行刑，以資懲儆。
據上論斷，應依刑事訴訟法第273 條之1第1項、第299條第1項前
段，刑法第339條第1項、第51條第5款，刑法施行法第1條之1第1
項、第2項前段，判決如主文。
本案經檢察官李白松到庭執行職務。
中    華    民    國   100    年    11    月    30    日
                  刑事第二庭    法  官  熊祥雲
以上正本證明與原本無異
如不服本判決應於收受本判決後10日內向本院提出上訴書狀，並
應敘述具體理由。其未敘述上訴理由者，應於上訴期間屆滿後20
日內向本院補提理由書狀（均須按他造當事人之人數附繕本）「
切勿逕送上級法院」。
                                書記官  林幸萱
中    華    民    國   100    年    11    月    30    日
附錄本案論罪科刑法條全文
刑法第339 條第1 項
意圖為自己或第三人不法之所有，以詐術使人將本人或第三人之
物交付者，處5 年以下有期徒刑、拘役或科或併科1 千元以下罰
金。
┌─────────────────────────────────────────────────────────┐
│附表                                                                                                              │
├─┬───┬─────────┬──────┬──────────────────────┬───────────┤
│編│被害人│匯款時間          │詐騙金額（新│  卷證一覽                                  │主文                  │
│號│      │                  │臺幣）      │                                            │                      │
├─┼───┼─────────┼──────┼──────────────────────┼───────────┤
│1 │林奕帆│98年8月25日       │匯款13萬元  │1.證人即被害人林奕帆於警詢中及檢察事務官調查│盧柔君犯詐欺罪，處有期│
│  │      │                  │            │  時之證述（南市警三刑偵字第09943277160號第1│徒刑月。            │
│  │      │                  │            │  頁反面、100年度交查字第110號卷第26頁、第44│                      │
│  │      │                  │            │  頁至第45頁）。                            │                      │
│  │      │                  │            │2.盧柔君簽立面額60萬本票影本1紙（同上警卷第1│                      │
│  │      │                  │            │  1頁）。                                   │                      │
│  │      │                  │            │                                            │                      │
├─┼───┼─────────┼──────┼──────────────────────┼───────────┤
│2 │洪惠雅│98年10月22日      │匯款15萬元  │1.證人即被害人洪惠雅於警詢中及檢察事務官調查│盧柔君犯詐欺罪，處有期│
│  │      │                  │            │  時之證述（99年度交查字第1337號卷第5頁、100│徒刑捌月。            │
│  │      │98年10月28日      │匯款20萬元  │  年度交查字第110號卷第27頁、第45頁）。     │                      │
│  │      │                  │            │2.郵政國內匯款執據7紙（99年度他字第1630號卷 │                      │
│  │      │98年11月間某日    │匯款35萬元  │  第5頁至第11頁）。                         │                      │
│  │      │                  │            │3.盧柔君簽立面額20萬本票影本10紙（99年度他字│                      │
│  │      │98年12月14日（起訴│匯款13萬7,80│  第1630號卷第12頁至第16頁）。              │                      │
│  │      │書誤載為24日）    │0 元        │                                            │                      │
│  │      │                  │            │                                            │                      │
│  │      │98年12月29日      │匯款37萬5,00│                                            │                      │
│  │      │                  │0元         │                                            │                      │
│  │      │                  │            │                                            │                      │
│  │      │98年12月31日      │匯款10萬元  │                                            │                      │
│  │      │                  │            │                                            │                      │
│  │      │98年12月31日      │匯款7萬元   │                                            │                      │
│  │      │                  │            │                                            │                      │
│  │      │99年1月11日       │匯款20萬元  │                                            │                      │
│  │      │                  │            │                                            │                      │
│  │      │98年底至99年3月間 │交付現金41萬│                                            │                      │
│  │      │                  │7,200元（起 │                                            │                      │
│  │      │                  │訴書誤載為41│                                            │                      │
│  │      │                  │萬2,000元） │                                            │                      │
│  │      │                  │            │                                            │                      │
│  │      │                  │            │                                            │                      │
│  │      │                  │總計2百萬元 │                                            │                      │
├─┼───┼─────────┼──────┼──────────────────────┼───────────┤
│3 │李佩珊│98年10月5日       │匯款100萬元 │1.證人即被害人李佩珊於警詢中及檢察事務官調查│盧柔君犯詐欺罪，處有期│
│  │      │                  │            │  時之證述（99年度交查字第1337號卷第7頁、100│徒刑捌月。            │
│  │      │99年1月12日       │匯款100萬元 │  年度交查字第110號卷第27頁至第28頁、第45頁 │                      │
│  │      │                  │            │  至第46頁）。                              │                      │
│  │      │                  │            │2.華南商業銀行匯款回條聯2紙（99年度他字第163│                      │
│  │      │                  │總計2百萬元 │  0號卷第19頁、第22頁）。                   │                      │
│  │      │                  │            │4.盧柔君簽立面額各110萬、100萬本票2紙（99年 │                      │
│  │      │                  │            │  度他字第1630號卷第18頁）。                │                      │
│  │      │                  │            │5.盧柔君簽立之收據1紙（99年度他字第1630號卷 │                      │
│  │      │                  │            │  第17頁）。                                │                      │
├─┼───┼─────────┼──────┼──────────────────────┼───────────┤
│4 │歐陽孝│98年11月20日      │匯款48萬3,00│1.證人即被害人歐陽孝於警詢時及檢察事務官調查│盧柔君犯詐欺罪，處有期│
│  │      │                  │0 元        │  時之證述（南市警四刑字第09944303010號卷第2│徒刑肆月。            │
│  │      │                  │            │  頁、99年度核交字第4397號卷第4頁）。       │                      │
│  │      │                  │            │2.證人歐陽孝之手機簡訊照片3紙（同上偵卷第7頁│                      │
│  │      │                  │            │  至第9頁）。                               │                      │
│  │      │                  │            │3.匯款委託書1紙（同上警卷第5頁）。          │                      │
├─┼───┼─────────┼──────┼──────────────────────┼───────────┤
│5 │林怡沁│99年1月19日       │匯款25萬    │1.證人即被害人林怡沁於偵查中之指證（99年度他│盧柔君犯詐欺罪，處有期│
│  │      │                  │            │  字第3606號第1頁至第4頁）。                │徒刑肆月。            │
│  │      │99年1月29日       │匯款15萬元  │2.郵政國內匯款執據2紙（99年度他字第3606號卷 │                      │
│  │      │                  │            │  第6頁、第7頁）。                          │                      │
├─┼───┼─────────┼──────┼──────────────────────┼───────────┤
│6 │林怡沁│99年3月15日       │匯款80萬元  │1.證人即被害人林怡沁於偵查中之指證（99年度他│盧柔君犯詐欺罪，處有期│
│  │      │                  │            │  字第3606號第1頁至第4頁）。                │徒刑伍月。            │
│  │      │                  │            │2.郵政國內匯款執據1紙（99年度他字第3606號卷 │                      │
│  │      │                  │            │  第8頁）。                                 │                      │
├─┼───┼─────────┼──────┼──────────────────────┼───────────┤
│7 │林怡沁│99年3月16日       │匯款40萬元  │1.證人即被害人林怡沁於偵查中之指證（99年度他│盧柔君犯詐欺罪，處有期│
│  │      │                  │            │  字第3606號第1頁至第4頁）。                │徒刑肆月。            │
│  │      │                  │            │2.郵政國內匯款執據1紙（99年度他字第3606號卷 │                      │
│  │      │                  │            │  第9頁）。                                 │                      │
├─┼───┼─────────┼──────┼──────────────────────┼───────────┤
│8 │林怡沁│99年3月23日       │匯款13萬5,00│1.證人即被害人林怡沁於偵查中之指證（99年度他│盧柔君犯詐欺罪，處有期│
│  │      │                  │0元（其中1萬│  字第3606號第1頁至第4頁）。                │徒刑月。            │
│  │      │                  │5,000 元係借│2.郵政國內匯款執據1紙（99年度他字第3606號卷 │                      │
│  │      │                  │予盧柔君家人│  第10頁）。                                │                      │
│  │      │                  │看病，不予計│                                            │                      │
│  │      │                  │入）        │                                            │                      │
├─┼───┼─────────┼──────┼──────────────────────┼───────────┤
│9 │葉佳雲│99年2月25日       │15萬元      │1.證人即被害人葉佳雲於警詢中及檢察事務官調查│盧柔君犯詐欺罪，處有期│
│  │      │                  │            │  時之證述（南縣佳警偵字第0990005920號第24頁│徒刑月。            │
│  │      │                  │            │  、100年度交查字第712號卷第16頁）。        │                      │
├─┼───┼─────────┼──────┼──────────────────────┼───────────┤
│10│葉佳雲│99年4月13日       │1萬元       │1.證人即被害人葉佳雲於警詢中及檢察事務官調查│盧柔君犯詐欺罪，處有期│
│  │      │                  │            │  時之證述（南縣佳警偵字第0990005920號第24頁│徒刑貳月。            │
│  │      │                  │            │  、100年度交查字第712號卷第16頁）。        │                      │
└─┴───┴─────────┴──────┴──────────────────────┴───────────┘